ACORDAO-COMPLETO-2364068

ACÓRDÃO DE RELAÇÃO

ACÓRDÃO DE RELAÇÃO 1976/2019 ATA 31/2019 - PLENÁRIO

Acórdão 1976/2019-TCU-Plenário
Considerando que o processo trata de Relatório de Acompanhamento da execução orçamentária e financeira da União relativa ao 2º bimestre de 2019, com o objetivo de verificar as receitas primárias, despesas primárias impactantes, resultado primário e o contingenciamento do período à luz das disposições da Lei de Diretrizes Orçamentárias, da Lei Orçamentária Anual e da Lei de Responsabilidade Fiscal, bem como o cumprimento da “Regra de Ouro” (art. 167 da Constitução Federal) e do “Teto de Gastos” (Emenda Constitucional 95/2016) ;
Considerando que, ao final do 2° bimestre de 2019, as receitas apresentaram desempenho inferior ao esperado em 0,3%;
Considerando que a execução da despesa primária no 2° bimestre de 2019 foi cerca de 8% menor que o esperado;
Considerando que o resultado primário do Setor Público Consolidado, do Governo Central e das empresas estatais federais realizado até abril de 2019 está compatível com as metas fiscais estabelecidas para o exercício de 2019; 
Considerando que, de acordo com o Relatório de Avaliação de Receitas e Despesas Primárias do 2º bimestre de 2019 e baseado nas atualizações constantes do Relatório de Fiscalização (peça 54) , a projeção atual das despesas primárias está 33,3 bilhões abaixo do “Teto de Gastos”; 
Considerando que, no que concerne ao cumprimento do art. 167, inciso III, da Constituição Federal (“Regra de Ouro”) para o exercício de 2019, foram adotadas medidas para a  insuficiência prevista de R$ 146,7 milhões; 
Considerando, por fim, que não foram observadas irregularidades no objeto deste acompanhamento, bem como que se mostra pertinente enviar as demais informações colhidas no Relatório de Ficalização da Secretaria de Macroavaliação Governamental (Semag) constante à peça 54 à Comissão Mista de Planos, Orçamentos Públicos e Fiscalização do Congresso Nacional, ao Ministério da Economia e à Controladoria Geral da União; 
Os Ministros do Tribunal de Contas da União ACORDAM, por unanimidade, com fundamento no art. 43, inciso I, da Lei 8.443/1992, c/c os arts. 169, V, e 250, II, do Regimento Interno/TCU, em proferir as medidas a seguir e arquivar o processo, de acordo com os pareceres emitidos nos autos:
1. Processo TC-Processo 012.177/2019-9 (RELATÓRIO DE ACOMPANHAMENTO) 
	1.1. Órgão/Entidade: Banco Central do Brasil; Secretaria de Orçamento Federal - MP; Secretaria do Tesouro Nacional; Secretaria Especial da Receita Federal do Brasil
	1.2. Relator: Ministro Bruno Dantas
	1.3. Representante do Ministério Público: não atuou
	1.4. Unidade Técnica: Secretaria de Macroavaliação Governamental (Semag) .
	1.5. Representação legal: não há.
	1.6. Determinações/Recomendações/Orientações: 
1.6.1. classificar as peças 30 e 38 com o grau de sigilo “reservado”, nos termos do art. 23, inciso VIII, da Lei 12.527/2011 (Lei de Acesso à Informação) c/c os arts. 4º, parágrafo único, 8º, § 3º, inciso I, e 9º, inciso VIII, e § 2º, inciso I, da Resolução-TCU 294/2018, pelo prazo de 5 (cinco) anos, com acesso permitido somente aos servidores que irão desenvolver atividades relacionadas aos autos;
1.6.2. dar ciência ao presidente da Comissão Mista de Planos, Orçamentos Públicos e Fiscalização do Congresso Nacional, para fins de subsídios à referida Comissão, em atendimento ao disposto no art. 59, §1º, inciso I, da Lei Complementar 101/2000, das seguintes informações, enviando-lhe cópia do Relatório de Fiscalização constante à peça 54:
1.6.2.1. o resultado primário apurado do Setor Público Consolidado, do Governo Central (Orçamento Fiscal e da Seguridade Social – OFSS) e das Empresas Estatais Federais (Programa de Dispêndios Globais – PDG) , dadas as previsões vigentes de receitas e despesas primárias avaliadas no 2º bimestre de 2019, encontra-se compatível com a meta estabelecida no art. 2º da Lei 13.707/2018 - LDO 2019;
1.6.2.2. a projeção do resultado primário de 2019 das empresas estatais federais, com base no demonstrativo da Necessidade de Financiamento Líquido, mostra déficit expressivo nas seguintes empresas estatais: Empresa Brasileira de Infraestrutura Aeroportuária (Infraero) , Serviço Federal de Processamento de Dados (Serpro) e Casa da Moeda do Brasil, respectivamente, de R$ 215,7 milhões, R$ 188,3 milhões e R$ 19,4 milhões;
1.6.2.3. não houve necessidade de contingenciamento no valor de R$ 2,1 bilhões, nos órgãos do Poder Executivo, para fins de cumprimento do art. 9º da LC 101/2000, observada a utilização de recursos alocados na reserva orçamentária prevista no art. 8º inciso I do Decreto 9.741/2019; 
1.6.2.4. os critérios e cálculos estabelecidos pelo art. 9º da LC 101/2000 e pelo art. 58, caput, §§ 1º e 2º, da Lei 13.707/2018 (LDO 2019) para a definição dos limites de empenho e movimentação financeira, a apuração da base contingenciável e as estimativas dos valores a serem contingenciados, encontram-se atendidos, a partir das análises das receitas e das despesas primárias avaliadas no 2º bimestre de 2019; e
1.6.2.5. as projeções referentes ao cumprimento do art. 167, inciso III, da Constituição Federal (“Regra de Ouro”) para o exercício de 2019 apresentam uma estimativa de insuficiência” de R$ 146,7 bilhões, a qual foi suprida, haja vista a aprovação, por maioria absoluta e em sessão conjunta do Congresso Nacional, do crédito suplementar de R$ 248,9 bilhões proposto no PLN 4, de 2019, convertido na Lei 13.843/2019, observada a autorização contida no art. 21 da Lei 13.707/2018 (LDO 2019) e no art. 3º, § 2º, da Lei 13.808/2019 (LOA 2019) ;
1.6.3. dar ciência deste acórdão ao Ministério da Economia, à Controladoria-Geral da União e ao presidente da Comissão Mista de Planos, Orçamentos Públicos e Fiscalização do Congresso Nacional;
1.6.4. arquivar o presente processo, nos termos do art. 169, inciso V, do RI/TCU.

BRUNO DANTAS

não há.

Não atuou

RELATÓRIO DE ACOMPANHAMENTO (RACOM)

Secretaria de Macroavaliação Governamental (Semag).